# **RUBÉN MIRANDA FARÍAS**

Lider de proyectos en Analítica Avanzada | Senior Data Scientist

▼ ruben.miranda.f@gmail.com

**+**56 9 4518 9655

sarudalf3.github.io

in rmirandaf

sarudalf3

#### **EXPERIENCIA PROFESIONAL**

Global Maintenance Network – Lider de Proyectos de Analítica

- Sep 2021 Actualidad
- Remoto, Chile
- Liderazgo en proyectos de automatización de reportabilidad y optimización de procesos para BHP Escondida, Glencore y Codelco.
- Desarrollo de soluciones usando modelos de Machine Learning, Deep Learning, Natural Language Processing.
- Coordinación de equipos técnicos y de negocio, logrando reducción del 30% en tiempos de entrega de procesos.
- Desarrollo de simulaciones de ciclos de mantenimiento, mejorando la planificación operativa.
- Gestión de stakeholders para asegurar adopción de soluciones analíticas.

#### **SMEC Chile - Consultor Data Analytics**

- iii Abr 2021 − Ago 2021
- Remoto, Chile
- Dirección de reportes ejecutivos de mantenimiento integrando SAP BW y herramientas de visualización.
- · Auditoría y mejora de calidad de flujos de datos en Codelco.
- Supervisión de automatización de dashboards de abastecimiento a nivel corporativo.

Instituto Nacional de Estadísticas (INE) - Analista Estadístico

- iii Oct 2016 − Jun 2018
- Santiago, Chile
- Coordinación del cálculo del Índice de Precios al Consumidor (IPC) nacional.
- Liderazgo en automatización de procesos de control de calidad de datos.
- Gestión de migración de plataformas analíticas aumentando eficiencia.

Chilena Consolidada - Analista de Proyectos Actuariales Vida

- iii Dic 2015 − Oct 2016
- Santiago, Chile
- Desarrollador de análisis de rentabilidad en seguros vida y auditorías de reservas técnicas.

VTR Globalcom - Analista Customer Relationship Management

- iii Ago 2013 − May 2015
- Santiago, Chile
- Desarrollador de proyectos de analítica comercial para aumentar ventas y mejorar la retención de clientes.
- Diseñador y desarrollador modelos predictivos para disminuir mora de clientes.

#### **RESUMEN**

Estadístico y Científico de Datos con vasta experiencia liderando y desarrollando iniciativas estratégicas de datos en los rubros de minería, estadísticas públicas, telecomunicaciones y seguros.

Habilidad en liderar equipos interdisciplinarios, gestionando proyectos de analítica y conectar soluciones de datos con objetivos de negocio.

Dominio experto en Python, Power BI, R y SQL. Orientado a resultados, mejora continua y gestión de proyectos de análisis de datos.

Transformo la analítica avanzada en valor tangible para las organizaciones.

### **EDUCACIÓN**

#### Magíster en Estadística

Universidad de Valparaíso

**i** 2010 − 2012

Valparaíso, Chile

#### Licenciatura en Estadística

Pontificia Universidad Católica de Valparaíso

**i** 2004 − 2009

Valparaíso, Chile

## Diplomado en Ciencia de Datos

Universidad del Desarrollo

**iii** 2021 – 2022

Remoto, Chile

#### COMPETENCIAS CLAVE

- Gestión de Proyectos: Liderazgo de equipos, planificación estratégica, control de avance.
- Liderazgo y Colaboración: Motivación de equipos, comunicación efectiva.
- Gestión de Stakeholders: Relación con clientes internos y externos, presentación ejecutiva de resultados.
- Transformación de Negocio: Implementación de soluciones analíticas para objetivos estratégicos.

#### **APRENDIZAJE CONTINUO**

- Deep Learning Specialization. Coursera, Dic 2022.
- Full-Stack Python Bootcamp.
  Coding Dojo, graduado con cinturon negro, Sep 2021.
- Applied Data Science with Python Specialization. Coursera, Dic 2020.
- Data Visualization with Tableau Specialization. Coursera, Oct 2020.
- Neural Networks and Deep Learning. Coursera, Sep 2020.
- Python Programming 3 Specialization. Coursera, Ago 2020.
- Machine Learning.
  Coursera, Jun 2020.
- English in common 5 Level B1+ \ B2+. University of Calgary, Canada, 2019. 60 Horas.
- English in common 4 Level B1. University of Calgary, Canada, 2019. 60 Horas.
- SAS Programming 3: Advanced tecniques and efficiencies. SAS Education, Chile, 2018. 16 Horas.
- Forecasting using SAS Software: A programming Approach. SAS Education, Chile, 2018. 16 Horas.
- SAS Programming for R users. SAS Education, Chile, 2018. 16 Horas.
- Economía industrial aplicada. Instituto Nacional de Estadísticas (INE), Chile, 2018. 24 horas.
- Herramientas de comunicación efectiva.
  SEGIC, Universidad de Santiago de Chile (USACH), Chile, 2018.
  16 horas.

#### **IDIOMAS**

Español: Nativo

English: High Intermediate

**B2+ CEFR level** 

#### **HABILIDADES**

**Microsoft Project** SAP Python / R SAS **STATA** SPSS / SPSS Modeler Minitab Snowflake SQL/MySQL Hadoop Power BI Tableau Streamlit HTML/CSS Git/Github Office 365 **EX** Markdown

#### **LOGROS**



Linux

#### **Becario Conicyt**

Programa para estudios de magíster, 2010



#### **Mejor Titulado**

Carrera de Estadística, 2010